臺灣臺南地方法院民事裁定
110年度消債清字第15號
聲  請  人
即債 務 人  范歆卉

代  理  人  楊淑惠律師(法扶律師)
上列當事人因消費者債務清理事件聲請清算，本院裁定如下：
    主    文
聲請人范歆卉自民國一一０年四月九日下午五時起開始清算程序
，並命司法事務官進行本件清算程序。
    理    由
一、按更生方案經法院裁定認可確定後，債務人未依更生條件履
    行者，債權人得以之為執行名義，聲請對債務人及更生之保
    證人、提供擔保之人或其他共同負擔債務之人為強制執行。
    但債權人之債權有第36條之異議，而未裁定確定者，不在此
    限。債權人聲請對債務人為強制執行時，法院得依債務人之
    聲請裁定開始清算程序，消費者債務清理條例第74條第1、2
    項分別定有明文。又法院開始清算程序之裁定，應載明其年
    、月、日、時，並即時發生效力，復為同條例第83條第1項
    所明定。
二、本件聲請意旨略以：債務人前經本院105年度司執消債更字
    第117號民事裁定認可更生方案，並於民國106年4月7日確定
    。債務人原按上開裁定認可之更生方案正常還款，惟於更生
    方案履行期間之109年11月間，遭前未於更生程序申報債權
    之債權人億豪管理顧問股份有限公司聲請強制執行，致債務
    人無法正常依更生方案繳款。經債務人聲明異議後，債權人
    億豪管理顧問股份有限公司撤回強制執行聲請，然因債務人
    未依更生方案履行，債權人仲信資融股份有限公司乃向法院
    聲請強制執行。依消費者債務清理條例第74條第2項規定，
    聲請裁定開始清算程序等語。
三、經查：債務人前聲請更生，經本院以105年度消債更字第96
    號裁定債務人自105年8月10日下午5時起開始更生程序，案
    經本院司法事務官進行更生程序，並以本院105年度司執消
    債更字第117號裁定認可更生方案確定等情，經本院依職權
    調取上開卷宗核對無訛。債權人億豪管理顧問股份有限公司
　　未於上開更生程序申報債權，而聲請對債務人強制執行，臺
    灣臺中地方法院以109年11月2日中院麟民執109司執夏字第1
    27968號執行命令扣押債務人之薪資債權，嗣債權人仲信資
    融股份有限公司亦對債務人聲請強制執行，臺灣臺中地方法
    院以110年2月18日中院麟民執109司執夏字第19357號執行命
    令扣押債務人之薪資債權，有臺灣臺中地方法院執行命令在
    卷可稽（見本院卷第34-37頁）。另債務人陳報之債務總金
    額約為新臺幣（下同）1,462,063元，且其名下無財產資料
    ，107、108年所得為310,035元、323,005元，有債務人提出
    之綜合所得稅各類所得資料清單及本院查調之稅務電子閘門
    財產所得調件明細表在卷可憑（見本院卷第40-42、114-124
    頁），衡諸債務人之收入及財產，應仍不足履行全部債務，
    債務人主張有不能清償債務情事，應可認定。此外，復查無
    債務人有消費者債務清理條例第6條第3項、第8條或第82條
    第2項所定駁回清算聲請之事由存在，是債務人聲請清算，
    應屬有據。
四、末按，法院裁定開始更生或清算程序後，得命司法事務官進
    行更生或清算程序，必要時得選任律師、會計師或其他適當
    之自然人或法人一人為監督人或管理人，消債條例第16條第
    1項定有明文。查，本件既經本院裁定開始清算程序，爰併
    依前開規定，命司法事務官進行清算程序。
中　　華　　民　　國　　110 　年　　4 　　月　　9 　　日
                  消債法庭法  官　田幸艷
上開裁定正本核與原本無異。
本裁定不得抗告。
本裁定已於110年4月9日下午5時公告。
中　　華　　民　　國　　110 　年　　4 　　月　　9 　　日
                          書記官  駱映庭